【裁判字號】    96,訴,3784
【裁判日期】    970215
【裁判案由】    毒品危害防制條例
【裁判全文】
臺灣臺中地方法院刑事判決              96年度訴字第3784號
公  訴  人  臺灣臺中地方法院檢察署檢察官
被      告  甲  ○
上列被告因違反毒品危害防制條例案件，經檢察官提起公訴（九
十六年度毒偵字第五四八二號），本院合議庭裁定進行簡式審判
程序，判決如下：
    主    文
甲○施用第一級毒品，累犯，處有期徒刑壹年。
扣案之海洛因壹包（驗餘淨重零點零貳肆公克），沒收銷燬之
。
    犯罪事實
一、甲○（原名陳政雄）前因施用第一、二級毒品案件，經本院
    以九十四年度訴字第八０一號判決分別判處有期徒刑九月及
    四月確定；又因贓物案件，經本院以九十五年度易字第八六
    二號判決判處有期徒刑三月，如易科罰金以銀元三百元折算
    一日，由臺灣高等法院臺中分院以九十五年度上易字第一一
    五０號判決駁回上訴確定；上開三罪嗣經法院裁定應執行有
    期徒刑一年二月確定，於民國九十六年六月二十六日在監服
    刑期滿執行完畢（起訴書誤載執畢日期為九十五年六月二十
    七日）。又因施用毒品案件，經法院裁定施予強制戒治一年
    ，於八十九年二月十五日停止戒治付保護管束出所，至八十
    九年九月八日保護管束期滿未經撤銷，視為強制戒治執行完
    畢；惟其又於上開強制戒治執行完畢釋放後五年內，自九十
    三年二月間起至九十四年四月二十日止，連續施用第一、二
    級毒品海洛因及安非他命多次，嗣經本院以前揭九十四年度
    訴字第八０一號判決判處徒刑確定。詎甲○仍不知悔改，復
    基於施用第一級毒品之犯意，於九十六年九月十九日中午十
    二時許，以將海洛因置於針筒內注射之方式，在臺中市○區
    ○○○路一段二九六號二樓之二其原有居所內，施用第一級
    毒品海洛因一次。嗣於九十六年九月十九日下午二時五十分
    許，經警持本院核發之搜索票，前往甲○上址居所執行搜索
    ，當場扣得其所有之海洛因一包（驗餘淨重零點零二四三公
    克），始悉上情。
二、案經臺中市警察局第三分局報告臺灣臺中地方法院檢察署檢
    察官偵查起訴。
    理    由
一、被告甲○於準備程序中，先就上開犯罪事實為有罪之陳述，
    且所犯係死刑、無期徒刑、最輕本刑為三年以上有期徒刑以
    外之罪，經本院合議庭依刑事訴訟法第二百七十三條之一第
    一項之規定，裁定由法官一人獨任進行簡式審判程序，合先
    敘明。
二、上開犯罪事實，業據被告甲○於警詢及偵審中坦承不諱，並
    有海洛因一包（驗餘淨重零點零二四三公克）扣案為憑，及
    行政院衛生署草屯療養院鑑定書一份附卷可稽，且被告於前
    揭時、地為警查獲後，經警採其尿液送驗結果，確呈嗎啡（
    施用海洛因者會在其體內代謝為嗎啡成分殘留，並經由尿液
    排出）陽性反應，有中山醫學大學附設醫院檢驗科藥物濫用
    檢測中心檢驗報告、尿液代號與真實姓名對照表各一份在卷
    可參，足徵被告前揭自白應屬實情。而被告前因施用毒品案
    件，經法院裁定施予強制戒治一年，於八十九年二月十五日
    停止戒治付保護管束出所，至八十九年九月八日保護管束期
    滿未經撤銷，視為強制戒治執行完畢；惟其又於上開強制戒
    治執行完畢釋放後五年內，自九十三年二月間起至九十四年
    四月二十日止，連續施用第一、二級毒品海洛因及安非他命
    多次，嗣經本院以九十四年度訴字第八０一號判決判處徒刑
    確定等情，有臺灣高等法院被告前案紀錄表、刑案資料查註
    紀錄表、刑事判決各一份附卷可按。本案事證已臻明確，被
    告犯行洵堪認定。
三、查被告甲○前因施用毒品案件，經強制戒治執行完畢並釋放
    後，曾於五年內再度施用第一、二級毒品並依法追訴處罰，
    縱其於本案之施用毒品犯罪時間距離先前強制戒治執行完畢
    釋放已逾五年，仍不合於「五年後再犯」之規定，且因被告
    已於「五年內再犯」，顯見其再犯率甚高，即應依毒品危害
    防制條例第十條之規定處罰（最高法院九十五年第七次刑事
    庭會議決定參照）。核被告所為，係犯毒品危害防制條例第
    十條第一項之施用第一級毒品罪。被告為供自己施用之目的
    而持有上開毒品，其於施用前後持有海洛因之低度行為，應
    為施用之高度行為所吸收，不另論罪。查被告前因施用第一
    、二級毒品案件，經本院以九十四年度訴字第八０一號判決
    分別判處有期徒刑九月及四月確定；又因贓物案件，經本院
    以九十五年度易字第八六二號判決判處有期徒刑三月，如易
    科罰金以銀元三百元折算一日，由臺灣高等法院臺中分院以
    九十五年度上易字第一一五０號判決駁回上訴確定；上開三
    罪嗣經法院裁定應執行有期徒刑一年二月確定，於九十六年
    六月二十六日在監服刑期滿執行完畢，有臺灣高等法院被告
    前案紀錄表及刑事案件查註紀錄表在卷可按。其受有期徒刑
    之執行完畢，五年內故意再犯本件法定本刑有期徒刑以上之
    罪，為累犯，應依法加重其刑。爰審酌被告曾因施用毒品犯
    行接受強制戒治及入監服刑，猶未能從中記取教訓，深切體
    認毒品危害己身健康之鉅，反而再次趁隙施用海洛因，顯見
    被告自制能力尚有未足，而有接受相當期間監禁教化之必要
    ，以促其及早矯正吸毒惡習；而被告又因施用第一級毒品案
    件，經本院於九十六年六月二十九日以九十六年度訴字第一
    八五七號判決判處有期徒刑十月（嗣經被告撤回上訴確定，
    迄今尚未執畢），有前揭臺灣高等法院被告前案紀錄表可稽
    ，則被告未待入監執行該案確定判決所處刑期，旋又再犯本
    件施用毒品罪行，顯見被告沉溺毒害至深，戒毒意志亦非堅
    定，品行不佳；惟念及施用毒品固戕害個人健康至鉅，然就
    他人權益之侵害仍屬有限，及其犯罪目的、手段、犯罪後坦
    承全部犯行之態度、具有高中肄業學歷之智識程度等一切情
    狀，量處如主文所示之刑，以示懲儆。扣案之海洛因一包（
    驗餘淨重零點零二四三公克），屬毒品危害防制條例第二條
    第二項第一款所稱之第一級毒品，應依同條例第十八條第一
    項前段之規定，沒收銷燬之。
據上論斷，應依刑事訴訟法第二百七十三條之一第一項、第二百
九十九條第一項前段，毒品危害防制條例第十條第一項、第十八
條第一項前段，刑法第十一條前段、第四十七條第一項，判決如
主文。
本案經檢察官乙○○到庭執行職務。
中    華    民    國    97    年    2     月    15    日
                  刑事第七庭  法  官  高文崇
上正本證明與原本無異。
如不服本判決，應於送達後十日內向本院提出上訴狀（須附繕
本），上訴於台灣高等法院台中分院。
                              書記官  林淑慧
中    華    民    國    97    年    2     月    15    日
附錄本案論罪科刑法條：
毒品危害防制條例第十條第一項：
施用第一級毒品者，處六月以上五年以下有期徒刑。


司法院資訊處製作；財團法人民間司法改革基金會備份。
